臺灣高等法院刑事判決　　　　　　　　　　　　　九十三年度上訴字第二五五一號
　　上　訴　人
　　即　被　告　　甲○○
　　選任辯護人　　呂翊丞律師
右上訴人即被告因違反槍砲彈藥刀械管制條例案件，不服臺灣桃園地方法院九十三年
度訴字第一０六四號，中華民國九十三年七月三十日第一審判決（起訴案號：臺灣桃
園地方法院檢察署九十三年度偵字第七００三號），提起上訴，本院判決如左：
    主  文
上訴駁回。
    事  實
一、魏承業前因盜匪罪，經臺灣桃園地方法院以八十四年度訴字第一七一二號判決判
    處有期徒刑七年六月確定，於民國（下同）八十八年五月七日縮短刑期假釋出獄
    ，假釋中付保護管束，於九十二年一月五日假釋期滿未經撤銷，未執行之刑以已
    執行論，仍不知悔改，明知具有殺傷力之各式槍枝及子彈，非經主管機關許可，
    不得擅自為他人寄藏、持有，仍於九十二年十二月間某日，在桃園縣中壢市○○
    ○街八十八號住處前，受真實姓名及年籍均不詳自稱「羅文貴」之成年男子委託
    ，接受「羅文貴」所交付之機械性能良好、具殺傷力之中共製制式霰彈槍一把（
    槍枝管制編號0000000000號）、捷克ＣＺ廠製７５型口徑９ｍｍ制式
    半自動手槍二把（含彈匣二個，槍枝管制編號各為0000000000號、0
    000000000號）、仿ＷＡＬＴＨＥＲ廠ＰＰＫ＼Ｓ型半自動手槍製造之
    玩具手槍換裝土造金屬槍管而成之改造玩具手槍一把（含彈匣一個，槍枝管制編
    號0000000000號）及具殺傷力之１２ＧＡＵＧＥ制式霰彈三顆、口徑
    ９ｍｍ制式子彈九顆、內具直徑約７．６ｍｍ至９ｍｍ土造金屬彈頭之之土造子
    彈四顆（起訴書記載為制式子彈十五顆）後，即基於寄藏之犯意，將上開槍、彈
    藏放在上址住處內。嗣員警員偵辦他案，對甲○○實施通訊監察，由魏承業與張
    智賢（另由檢察官偵辦中）之通話內容中知悉魏承業上址住處藏放有槍枝、子彈
    ，乃於九十三年五月三日下午二時許，持臺灣桃園地方法院核發之搜索票至上址
    搜索，當場扣得前開槍枝、子彈而查獲上情。
二、案經桃園縣政府警察局楊梅分局送請臺灣桃園地方法院檢察署檢察官偵查起訴。
    理  由
一、右揭事實，迭據被告魏承業於警詢、偵查中、原審及本院審理時，均坦承不諱，
    且本件係員警對被告實施通訊監察，知悉被告上址住處藏放有槍枝、子彈，乃持
    臺灣桃園地方法院核發之搜索票至上開被告住處搜索，當場扣得前開槍枝、子彈
    等情，亦據證人即查獲被告之警員林明宏於原審審理時結證稱：「本案之前就已
　　經聲請對被告的通訊監察，在監察過程中，很明確得知被告藏有制式槍枝，之後
  　我們向桃園地方法院聲請搜索票，就在當天進入被告家，進去後發現，被告的父
    親在樓下，我們出示證件及搜索票，我們上二樓被告的房間內，發現被告在睡午
    覺，我們叫醒被告，問被告是否是甲○○，他說『是』，我們看到床旁邊有一個
    黑色手提袋，還沒有打開，我們就問被告槍放在哪裡？被告一開始不講話，後來
    又說：『什麼東西？』但被告的眼睛同時間看向床頭邊的黑色手提袋，這時間被
    告的父親也上樓，我問被告：『手提袋裡面是不是槍？』，被告就點頭並說『是
    槍』。我一開始的確是問被告資料在哪裡，但這是他們通聯間的密語，大本資料
　　指長槍，小本資料指短槍，我問完資料放哪裡，被告就支支吾吾、不講話，我再
　  問『槍在哪裡？』，被告的眼睛就看過去黑色手提袋那裡，嘴巴還是在說『什麼
    東西？』」無訛（原審九十三年七月二十一日審判筆錄第四頁至第五頁），並有
    通訊監察譯本在卷（偵查卷第一二三頁至第一四三頁），及有如事實欄所載之槍
    枝、子彈扣案可資佐證；該扣案之槍枝、子彈，經送鑑驗結果，槍枝四把之機械
    性能均良好，可擊發適用子彈，均具殺傷力，子彈十六顆，經取樣試射結果，其
    中十顆均可擊發，認具殺傷力（鑑定情形詳如附表壹、貳之「鑑定結果」欄所示
    ），此有內政部警政署刑事警察局九十三年五月三日刑鑑字第０九三００九四三
    一九號槍彈鑑定書在卷（偵查卷第二三四頁至第二四五頁）可稽，足徵被告所為
    不利於己之自白，確與事實相符。本件事證明確，被告之犯行洵堪認定。
二、本件係員警對被告實施通訊監察，知悉被告上址住處藏放有槍枝、子彈，乃持臺
    灣桃園地方法院核發之搜索票至被告住處搜索，當場扣得前開槍枝、子彈，已如
    前述，被告既非在有偵查犯罪職權之公務員知悉其住處藏放有前開槍枝、子彈前
    ，主動供承本件犯行，並報繳持有之全部槍、彈，即不符槍砲彈藥刀械管制條例
    第十八條第一項自首之要件；又槍砲彈藥刀械管制條例第十八條第四項減輕或免
　　除其刑之規定，必須於偵查或審判中自白，並供出全部槍、彈之來源及去向，因
　  而查獲者，始能減免其刑，該項規定既謂供出全部槍、彈之來源及去向，自係指
    已將槍、彈移轉於他人占有之情形而言，不包括仍為自己持有為警查獲之情形在
    內（最高法院九十年度台上字第三五六一號、九十二年度台上字第五五二四號、
    九十三年度台上字第六０七號判決意旨參照）。本件員警查獲之槍枝及子彈，尚
    在被告持有之中，顯與槍砲彈藥刀械管制條例第十八條第四項前段之規定有間。
    選任辯護人為被告辯護意旨以被告應符合槍砲彈藥刀械管制條例第十八條第一項
    及第四項之規定云云，未足採憑。另選任辯護人聲請傳喚被告之父，證明被告應
    有槍砲彈藥刀械管制條例第十八條第四項規定之適用，本院認無必要，附此敘明
    。
三、按槍砲彈藥刀械管制條例於九十年十一月十四日修正公布時，增列第五條之一「
    手槍、空氣槍、獵槍及其他槍砲、彈藥專供射擊運動使用者，非經中央主管機關
    許可，不得製造、販賣、運輸、轉讓、出租、出借、持有、寄藏或陳列。」之規
    定，其立法理由即認「查飛靶槍及霰彈槍均係屬獵槍之一種，為配合本條例第四
    條列舉槍枝種類之規定，將『飛靶槍』修正為『獵槍』」，堪徵霰彈槍係屬獵槍
    。又槍砲彈藥刀械管制條例第十條所規定之「模型槍」，應係指原設計非供殺敵
    、獵物，而使用特殊（空包）子彈，可供田徑比賽起始信號或供以嚇退野獸，或
    供射擊訓練（因具後作力，可模擬真槍，以磨練射手持槍之穩定性）等用途之金
    屬材質「槍枝」，非一般廠商為供觀賞或作樣品所製造之各類「槍枝模型」，亦
    非為市售之各類「玩具槍」。如附表壹編號三所示改造手槍經鑑定結果，研判為
    仿ＷＡＬＴＨＥＲ廠ＰＰＫ＼Ｓ型半自動手槍製造之玩具手槍換裝土造金屬槍管
    而成之改造手槍，自應屬同條例第四條第一項第一款之其他可發射子彈具有殺傷
    力之改造手槍。核被告受「羅文貴」之託，寄藏扣案具有殺傷力之制式霰彈槍一
    把、口徑９ｍｍ制式半自動手槍二把、改造玩具手槍一把、制式霰彈三顆、口徑
    ９ｍｍ制式子彈九顆、土造子彈四顆之所為，係犯槍砲彈藥刀械管制條例第七條
    第四項之未經許可寄藏手槍罪、第八條第四項之未經許可寄藏獵槍罪、第十一條
    第四項之未經許可寄藏其他可發射子彈具有殺傷力之改造玩具手槍罪及第十二條
    第四項之未經許可寄藏子彈罪。公訴人就被告寄藏制式霰彈槍一把之犯行部分，
    起訴書雖未援引槍砲彈藥刀械管制條例第八條第四項之條文，然於犯罪事實欄內
    已敘明被告此部分犯行，顯係漏引前開法條。又公訴人認如附表壹編號三所示之
    槍枝係改造模型槍，該當於槍砲彈藥刀械管制條例第十條第四項之未經許可寄藏
    改造模型槍罪，容有誤會，惟因基本社會事實相同，爰依法變更起訴法條。被告
    受「羅文貴」之委託而寄藏、持有前開槍枝、子彈，其持有係受寄之當然結果，
    自應僅就寄藏之行為包括評價，不應另就持有予以論罪（最高法院七十四年台上
    字第三四００號判例意旨可資參照）。被告同時、地，以一寄藏行為，同時觸犯
    上開未經許可寄藏手槍罪、未經許可寄藏獵槍罪、未經許可寄藏其他可發射子彈
    具有殺傷力之改造玩具手槍罪及未經許可寄藏子彈罪，為想像競合犯，應依刑法
    第五十五條之規定，從較重之未經許可寄藏手槍罪處斷。又被告前因盜匪罪，經
    臺灣桃園地方法院以八十四年度訴字第一七一二號判決判處有期徒刑七年六月確
　　定，於八十八年五月七日縮短刑期假釋出獄，假釋中付保護管束，於九十二年一
　  月五日假釋期滿未經撤銷之事實，有本院被告全國前案紀錄表附卷可憑，其於受
    有期徒刑之執行完畢後，五年以內再犯有期徒刑以上之本罪，為累犯，應依刑法
    第四十七條之規定，加重其刑。
四、原審基此認定，援引刑事訴訟法第二百九十九條第一項前段、第三百條、槍砲彈
    藥刀械管制條例第七條第四項、第八條第四項、第十一條第四項、第十二條第四
    項，刑法第十一條前段、第五十五條、第四十七條、第四十二條第二項、第三十
    八條第一項第一款、罰金罰鍰提高標準條例第二條、現行法規所定貨幣單位折算
    新臺幣條例第二條等規定，經審酌被告寄藏前開槍枝、子彈之數量非微，危害社
    會治安甚鉅，惟犯後坦承犯行，態度尚佳等一切情狀，量處有期徒刑六年八月，
    併科罰金新臺幣九萬元，並就併科罰金部分諭知易服勞役之折算標準，另敘明：
    （一）扣案如附表壹所示之制式霰彈槍一把（含彈匣一個）、口徑９ｍｍ制式半
    自動手槍二把（含彈匣二個）、改造玩具手槍一把（含彈匣一個），及如附表貳
    所示之制式霰彈三顆、口徑９ｍｍ制式子彈九顆及土造子彈四顆，均屬違禁物，
    除內政部警政署刑事警察局鑑驗試射之制式霰彈三顆、口徑９ｍｍ制式子彈六顆
    及土造子彈一顆，業已滅失不存在而無從宣告沒收外，餘均依刑法第三十八條第
    一項第一款規定，宣告沒收；（二）槍砲彈藥刀械管制條例所規定之彈藥，係指
    同條例第四條第一項第一款各式槍砲所使用之砲彈、子彈及其他具有殺傷力或破
    壞性之各類炸彈、爆製物，為槍砲彈藥刀械管制條例第四條第一項第二款所明定
 　 。員警於被告住處另查扣之土造子彈二顆，經試射結果，均無法擊發，認不具殺
    傷力，此有前開槍彈鑑定書在卷可按，自無從以槍砲彈藥刀械管制條例第十二條
    第四項之未經許可寄藏子彈罪罪名相繩於被告。因此部分公訴人認與前揭經論罪
    、科刑之未經許可寄藏子彈部分，有想像競合犯之裁判上一罪關係，爰不另為無
    罪之諭知。經核其認事及用法，均無違誤，量刑亦甚允當，應予維持。被告提起
    上訴意旨仍執陳詞，以其係自首本件犯行，且於偵查及審判中自白，符合槍砲彈
    藥刀械管制條例第十八條第一項前段、第四項前段規定之要件，應減輕或免除其
    刑，指摘原判決之量刑過重，為無理由，應予駁回。
據上論斷，應依刑事訴訟法第三百六十八條，判決如主文。
本案經檢察官吳國南到庭執行職務
中　　華　　民　　國　　　九十三　　　年　　　十　　　月　　 　 十九 　　日
                              臺灣高等法院刑事第六庭
                                  審判長法  官  陳　春　秋
                                        法  官  洪　英　花
                                        法  官  王　麗　莉
右正本證明與原本無異。
如不服本判決，應於收受送達後十日內向本院提出上訴書狀，其未敘述上訴之理由者
並得於提起上訴後十日內向本院補提理由書（均須按他造當事人之人數附繕本）。
                                        書記官  蘇  秋  
中　　　華　　　民　　　國　　九十三　　年　　　十　　　月　　 十九 　　日
附表壹（槍枝部分）：
┌──┬────┬─────┬───────────────────┐
│編號│槍枝種類│數量（把）│     鑑      定      結       果      │
├──┼────┼─────┼───────────────────┤
│    │        │          │研判為中共製１２ＧＡＵＧＥ制式霰彈槍（│
│ 一 │霰彈槍  │    壹    │槍枝管制編號0000000000號），│
│    │        │          │機械性能良好，可擊發１２ＧＡＵＧＥ制式│
│    │        │          │霰彈，認具殺傷力。                    │
├──┼────┼─────┼───────────────────┤
│    │        │          │研判均為捷克ＣＺ廠製７５型口徑９ｍｍ制│
│    │        │          │式半自動手槍（槍枝管制編號各為一一０二│
│ 二 │制式手槍│    貳    │０二三八六五號、0000000000號│
│    │        │          │），槍管內具六條右旋來復線，機械性能良│
│    │        │          │好，可擊發同口徑制式子彈，認具殺傷力。│
├──┼────┼─────┼───────────────────┤
│    │        │          │研判為仿ＷＡＬＴＨＥＲ廠ＰＰＫ＼Ｓ型半│
│    │        │          │自動手槍製造之玩具手槍換裝土造金屬槍管│
│ 三 │改造手槍│    壹    │而成之改造手槍（槍枝管制編號一一０二０│
│    │        │          │二三八六七號），機械性能良好，可擊發適│
│    │        │          │用子彈，認具殺傷力。                  │
└──┴────┴─────┴───────────────────┘
附表貳（子彈部分）：
┌──┬────┬─────┬───────────────────┐
│編號│子彈種類│數量（顆）│     鑑      定      結       果      │
├──┼────┼─────┼───────────────────┤
│ 一 │霰彈    │        │經將顆全數試射，認均係１２ＧＡＵＧＥ│
│    │        │          │制式霰彈，具殺傷力。                  │
├──┼────┼─────┼───────────────────┤
│ 二 │制式子彈│    玖    │經取樣陸顆試射，認均係口徑９ｍｍ制式子│
│    │        │          │彈，均具殺傷力，餘顆。              │
├──┼────┼─────┼───────────────────┤
│    │        │          │認均係土造子彈，內具直徑七．六至九ｍｍ│
│ 三 │改造子彈│    肆    │之土造金屬彈頭，經採樣壹顆試射，可擊發│
│    │        │          │，認具殺傷力，餘顆。                │
└──┴────┴─────┴───────────────────┘
附錄本案論罪科刑法條全文
槍砲彈藥刀械管制條例第七條第四項：
未經許可，持有、寄藏或意圖販賣而陳列第一項所列槍砲、彈藥者，處五年以上有期
徒刑，併科新臺幣一千萬元以下罰金。
槍砲彈藥刀械管制條例第八條第四項：
未經許可，持有、寄藏或意圖販賣而陳列第一項所列槍枝者，處一年以上七年以下有
期徒刑，併科新臺幣七百萬元以下罰金。
槍砲彈藥刀械管制條例第十一條第四項：
未經許可，持有、寄藏或意圖販賣而陳列第一項所列槍砲者，處一年以上七年以下有
期徒刑，併科新臺幣七百萬元以下罰金。
槍砲彈藥刀械管制條例第十二條第四項：
未經許可，持有、寄藏或意圖販賣而陳列子彈者，處五年以下有期徒刑，併科新臺幣
三百萬元以下罰金。
